【裁判字號】    96,易,4869
【裁判日期】    970107
【裁判案由】    竊盜
【裁判全文】
臺灣臺中地方法院刑事判決              96年度易字第4869號
公  訴  人  臺灣臺中地方法院檢察署檢察官
被      告  丙○○
被      告  甲○○
上列被告因竊盜案件，經檢察官提起公訴（96年度偵字第18012
號），被告等就被訴事實為有罪之陳述，經本院裁定進行簡式審
判程序，本院判決如下：
    主    文
丙○○結夥三人以上，於夜間侵入住宅竊盜，累犯，處有期徒刑
捌月。
甲○○結夥三人以上，於夜間侵入住宅竊盜，累犯，處有期徒刑
柒月。
    犯罪事實
一、丙○○前曾於民國（下同）九十四年間因違反毒品危害防制
    條例，經本院分別判處有期徒刑八月及五月，定應執行有期
    徒刑十一月確定，入監執行，於九十五年九月七日執行完畢
    ；甲○○亦於九十四年間因犯侵占罪，經本院判處有期徒刑
    三月確定，於九十五年十一月一日易科罰金執行完畢。詎均
    猶不知悔改，丙○○、甲○○與某真實姓名、年籍不詳已成
    年，綽號「阿三」之男子共同意圖為自己不法所有之犯意聯
    絡，於民國九十六年七月九日晚上十時二十分許，先由「阿
    三」以不詳方式打開大門門鎖，侵入劉素杏所有位於臺中縣
    梧棲鎮○○路○段五四七號供居住之住宅並打開後門，丙○○、甲○○隨即進入該處，並共同竊取劉素杏所有之東元牌
    窗型冷暖空調機一台（型號MW1505BLX號，約值新台幣數千
    元）。得手後，由綽號「阿三」之男子與丙○○合力將該冷
    氣機搬運至丙○○所駕駛之牌照號碼YY-9086號自小貨車上
    ，三人復進入上址搜尋財物時，為巡邏員警發覺當場查獲，
    並在該處屋內逮捕甲○○、於該處後門逮捕丙○○，而綽號
    「阿三」男子則趁隙逃逸。
二、案經臺中縣警察局清水分局報告臺灣臺中地方法院檢察署檢
    察官偵查起訴。
    理  由
一、按除被告所犯為死刑、無期徒刑、最輕本刑為三年以上有期
    徒刑之罪或高等法院管轄第一審案件者外，於前條第一項程
    序進行中，被告先就被訴事實為有罪之陳述時，審判長得告
    知被告簡式審判程序之旨，並聽取當事人、代理人、辯護人
    及輔佐人之意見後，裁定進行簡式審判程序，刑事訴訟法第
    二百七十三條之一第一項定有明文。本件被告所犯係死刑、
    無期徒刑、最輕本刑為三年以上有期徒刑以外之罪，其於準
    備程序中就被訴事實為有罪之陳述，且經審判長告知被告簡
    式審判程序之旨，並聽取公訴人及被告等之意見後，本院合
    議庭認為適宜而裁定由受命法官獨任進行簡式審判程序，合
    先敘明。
二、上揭犯罪事實，已據被告丙○○、甲○○等二人於本院審理
    中供認不諱，核與証人即被害人之女乙○○於警訊及審理中
    暨証人即查獲本案員警戊○○、鄭信雄分別於偵查中及本院
    審理中到庭証述屬實，此外，復有乙○○立具之贓物認領保
    管單及刑案現場測繪圖、現場相片四張在卷可資佐證。
三、查劉素杏所有位於臺中縣梧棲鎮○○路○段五四七號之建物
    ，係一棟四層樓之建物，一樓有客廳及廚房，二樓為房間，
    平時係供居住之住宅，此已據証人即被害人劉素杏之女乙○○到庭所証實，上址雖有一段時日無人居住，惟其既係供人
    所居住，自屬住宅，殆無疑問。被告丙○○、甲○○與綽號
    阿三者於夜間侵入上址行竊，核被告丙○○、甲○○所為，
    均係犯刑法第三百二十一條條第一項第一款、第四款之結夥
    三人以上於夜間侵入住宅加重竊盜罪（檢察官起訴書認被告
    等所為係犯同條項第一、二、四款之加重竊盜罪，其中同條
    項第二款，顯係誤引，附予敘明）。被告丙○○、甲○○與
    某真實姓名、年籍不詳綽號「阿三」成年男子間有犯意之聯
    絡及行為之分擔，均為共同正犯。又被告丙○○前曾於九十
    四年間因違反毒品危害防制條例，經本院分別判處有期徒刑
    八月及五月，定應執行有期徒刑十一月確定，入監執行，於
    九十五年九月七日執行完畢；被告甲○○亦於九十四年間因
    犯侵占罪，經本院判處有期徒刑三月確定，於九十五年十一
    月一日易科罰金執行完畢，此有被告等二人臺灣臺中地方法
    院檢察署刑案資料查註紀錄表及台灣高等法院被告前案紀表
    等附卷可按。被告等二人於上開有期徒刑執行完畢後五年內
    故意再犯本件有期徒刑以上之罪，均為累犯，應各依刑法第
    四十七條第一項之規定，加重其刑。爰審酌被告等二人正值
    年輕力壯，竟不思以合法之手段獲取生活所需，而利用夜間
    侵入住宅竊取他人財物，影響社會治安甚鉅及其所獲之利益
    價值不高，暨被告等犯後坦承犯行之犯後態度及竊盜之動機
    、手段等一切情狀，分別量處如主文所示之刑，以示懲儆。
據上論斷，應依刑事訴訟法第二百七十三條之一第一項、第二百
九十九條第一項前段，刑法第二十八條、第三百二十一條第一項
第一款、第四款、第四十七條第一項，判決如主文。
本案經檢察官丁○○到庭執行職務。
中    華    民    國    97    年    1     月    7     日
                  刑事第二庭  法  官  許金樹
以上正本證明與原本無異。
如不服本判決，應於收受送達後10日內向本院提出上訴書狀（應
敘述具體理由並附繕本）。
上訴書如未敘述理由，應於上訴期間屆滿後20日內補提理由書於
本院。
                              書記官  王崑煜
中    華    民    國    97    年    1     月    7     日
附錄論罪科刑法條
中華民國刑法第321條
犯竊盜罪而有左列情形之一者，處六月以上、五年以下有期徒刑
：
一、於夜間侵入住宅或有人居住之建築物、船艦或隱匿其內而犯
    之者。
二、毀越門扇、牆垣或其他安全設備而犯之者。
三、攜帶兇器而犯之者。
四、結夥三人以上而犯之者。
五、乘火災、水災或其他災害之際而犯之者。
六、在車站或埠頭而犯之者。
前項之未遂犯罰之。


司法院資訊處製作；財團法人民間司法改革基金會備份。
